【裁判字號】    98,交聲,4307
【裁判日期】    981231
【裁判案由】    違反道路交通管理處罰條例聲明異議
【裁判全文】
臺灣臺北地方法院交通事件裁定        98年度交聲字第4307號
原處分機關  臺北市交通事件裁決所
代  表  人  林文淵
異  議  人
即受處分人  德合能源環保科技有限公司
代  表  人  林阿德
上列異議人即受處分人因違反道路交通管理處罰條例案件，對於
臺北市交通事件裁決所中華民國98年12月10日所為之處分（原處
分案號：北市裁申字第裁22-AN0000000號）聲明異議，本院裁定
如下：
    主  文
異議駁回。
    理  由
一、異議意旨略以：異議人即受處分人所有車牌號碼6667-FE 號
    自用一般小貨車於民國98年8 月4日下午2時45分許，停放於
    臺北市○○區○○路124 巷交叉口附近，該處並未劃設紅線
    ，停放時亦有觀察附近車輛停放之現況，並無影響當地交通
    同行，況且該處時間有車輛停放，均無違規舉發之情事發生
    ；且本案在同一地點一側有紅線標線，另一側則無，上開小
    貨車即停放無紅線標線之處，倘認為該處亦不能停車，應標
    示紅線，否則標與不標並無差別，為此聲明異議，爰請求撤
    銷原處分等語。
二、按交岔路口、公共汽車招呼站10公尺內、消防栓、消防車出
    入口5 公尺內不得臨時停車；且禁止臨時停車處所不得停車
    ，道路交通安全規則第111條第1項第2款、第112條第1項第1
    款分別定有明文。次按汽車駕駛人在禁止臨時停車處所停車
    者，處新臺幣（下同）600元以上1,200元以下罰鍰，道路交
    通管理處罰條例第56條第1項第1款亦有明文。
三、異議人於上開時間，將前開小貨車停放於臺北市○○區○○
    路124 巷巷口，在交岔路口10公尺內停車，經臺北市政府警
    察局大安分局交通分隊員警以上開車輛有「在交叉路口10公
    尺內停車」之違規事實，於拍照採證後逕行製單舉發。異議
    人於舉發通知單上所載應到案日期即98年9 月25日前向原處
    分機關即臺北市交通事件裁決所提出申訴，經原處分機關函
    請舉發單位調查結果，仍認異議人之上開違規行為確實無誤
    ，原處分機關遂以異議人有「在禁止臨時停車處所停車」之
    違規行為，依違反道路交通管理處罰條例第56條第1項第1款
    規定，於98年12月10日以北市裁申字裁申字第裁22-AN00000
    00 號裁決書裁處異議人罰鍰900元，異議人收受該裁決書，
    並於法定期間內聲明異議等情，有臺北市政府警察局舉發違
    反道路交通管理事件通知單（北市警交大字第AA0000000 號
    ）、臺北市交通事件裁決所違反道路交通管理事件裁決書（
    北市裁申字裁申字第裁22-AN0000000號）及送達證書在卷可
    稽。
四、經查：本件異議人所有之車牌號碼6667-FE 號自用一般小貨
    車確有於上揭時、地停放於交岔路口10公尺內之事實，為異
    議所不爭執，並有員警舉發時之採證照片1 幀在卷可稽，應
    堪認定，是原處分機關認受處分人有上揭違規情事，即無違
    誤。又本件舉發地點雖未劃設禁止臨時停車紅色實線，惟在
    交岔路口10公尺內臨時停車或停車，均會妨礙轉彎車輛駕駛
    人之視線與判斷而易生交通事故，是上開禁止在交叉路口10
    公尺內臨時停車之規定，乃法律明示禁止停車之方式，本不
    待主管機關劃設或設置標線、標誌，倘於交岔路口10公尺內
    ，劃設有禁止臨時停車標線、標誌，無非是加重提醒、督促
    駕駛人注意，故駕駛人要難逕以該交岔路口10公尺內並未設
    有禁止臨時停車之標線或標誌，而謂該處非法律所定禁止停
    車之處所。然異議人仍無視上開規定將車輛停放於交岔路口
    10公尺內，自應依法處罰。至異議人所陳該處常有車輛違規
    停車並未遭到舉發，縱令屬實，亦與本件異議人之違規事實
    無涉，且異議人亦不可執此而要求不法之平等，自無從為有
    利於異議人之認定。
五、綜上所述，異議人確有於前揭時、地，在禁止臨時停車處所
    停車之違規行為。原處分機關依道路交通管理處罰條例第56
    條第1項第1款規定，裁處異議人罰鍰900 元，與法未有不合
    ，本件異議為無理由，應予駁回。
六、據上論斷，應依道路交通案件處理辦法第19條，裁定如主文
    。
中    華    民    國    98    年    12    月    31    日
                    交通法庭    法  官  陳君鳳
以上正本證明與原本無異。
如不服本裁定，應於送達後5日內向本院提出抗告狀。
                                書記官  楊湘雯
中    華    民    國    98    年    12    月    31    日

司法院資訊處製作；財團法人民間司法改革基金會備份。
